

### **ADRIEN AUTRICQUE**

Développeur front-end

**32** ans

173 rue des Stations, 59 000, Lille

06 27 04 78 68

adrien.autricque@gmail.com

in

linkedin.com/in/adrienautricque

(7)

github.com/aautcq

## **COMPÉTENCES**

 HTML5
 100%

 CSS3, SCSS
 90%

 JS, TS
 90%

 TailwindCSS
 100%

 Vite, Webpack
 90%

 VueJS, Angular
 90%

 Python
 70%

 Bash
 70%

 Git, GitHub
 90%

# LANGUES ÉTRANGÈRES

Anglais 100%
Espagnol 50%
Chinois 20%

### À PROPOS

Je suis un développeur front-end passionné par le web et spécialisé dans les frameworks modernes, dans lesquels je dispose de 5 ans d'expérience. J'ai créé des applis SaaS avec Vue.js, Angular et Ruby on Rails, tout en ayant une solide formation en ingénierie. Ma créativité se reflète dans mon engagement associatif et mes loisirs sportifs et artistiques. Mon parcours académique et mon expérience en programmation et modélisation font de moi un développeur polyvalent et enthousiaste.

#### **EXPÉRIENCES PROFESSIONNELLES**

**9** 2020 - présent

Développement web (SPA) d'applications SaaS d'assistance au recrutement (ATS). Gestion de projet de changement de framework frontend sur plusieurs applications. Fonctionnement en méthode agile.

2019 - 2020

Ingénieur études et développement • Adaming

Développement sur l'application d'encaissement des magasins Leroy Merlin et Bricoman

2015 - 2018

Thèse de doctorat ♥ CEA

Modélisation physique de plasmas dans les machines de fusion

2013 - 2015

Stages ingénieur • CEA

Analyse de données et traitement d'images issues de machines de fusion

#### **FORMATION**

**Q** 2019 - 2020

Formation JS/Java/Big data ♥ INTI Formation

3 mois de formation sur les technologies modernes du développement web

2011 - 2015

Diplôme d'ingénieur ♥ Centrale Lyon

Ingénieur généraliste

2014 - 2015

Master 2 de physique ♀ Lyon 1

Synthèse, caractérisation et vieillissement des matériaux du nucléaire

2009 - 2011

Classes préparatoires aux grandes écoles • Lycée Faidherbe Mathématiques, physique et sciences de l'ingénieur - Classe étoilée

2006 - 2009

Baccalauréat scientifique ♥ Lycée St Cricq

Option sciences de l'ingénieur - Spécialité mathématiques - Mention TB

#### **HOBBIES**

